【裁判字號】    96,易,2623
【裁判日期】    970130
【裁判案由】    竊盜
【裁判全文】
臺灣臺北地方法院刑事判決              96年度易字第2623號
公  訴  人  臺灣臺北地方法院檢察署檢察官
被      告  乙○○
上列被告因竊盜案件，經檢察官提起公訴（96年度偵字第15248
號），本院判決如下：
    主  文
乙○○無罪。
    理  由
一、公訴意旨略以：被告乙○○前於民國95年間因竊盜案件，經
    臺灣臺北地方法院科處罰金2,000元，緩刑2年，現仍在緩刑
    期間內，詎猶不知悔改，意圖為自己不法之所有，於民國96
    年5月16日下午2時48分許，在台北縣烏來鄉○○村○○路日
    月光溫泉會館外面停車格，持客觀上足堪為凶器之鐵鎚1 支
    ，敲破被害人甲○○所有車牌號碼為7E-3185 號自用小客車
    之右前車窗玻璃（毀損部分未據告訴），進入車內竊取現金
    約新台幣5,000元，得手後逃離現場，因認被告係涉犯刑法
    第321條第1項第3款之加重竊盜罪嫌等語。
二、按犯罪事實應依證據認定之，無證據不得推定其犯罪事實；
    而不能證明被告犯罪者，應諭知無罪之判決，刑事訴訟法第
    154條第2項、第301條第1項分別定有明文。又事實之認定，
    應憑證據，如未能發現相當證據，或證據不足以證明，自不
    能以推測或擬制之方法，為裁判基礎；且認定犯罪事實所憑
    之證據，雖不以直接證據為限，間接證據亦包括在內，然而
    無論直接證據或間接證據，其為訴訟上之證明，須於通常一
    般之人均不致有所懷疑，而得確信其為真實之程度者，始得
    據為有罪之認定，倘其證明尚未達到此一程度，而有合理之
    懷疑存在而無從使事實審法院得有罪之確信時，即應由法院
    為諭知被告無罪之判決，亦經最高法院40年台上字第86號、
    76年度台上字第4986號著有判例意旨可資參照。
三、本件公訴意旨認被告涉犯加重竊盜罪嫌，無非係以監視器翻
    拍照片、被告於96年5 月18日所為另案竊盜之監視錄影翻拍
    照片，以及被告供承：96年5月18日下午1時16分許，確有在
    台北縣烏來鄉○○路日月光溫泉會館停車場內，持石塊打破
    詹皇珠所有車牌號碼為6510-RF 號自用小客車車窗玻璃，竊
    取車內蒜頭1 包等件資為論據。訊據被告則堅詞否認有何公
    訴意旨所指之犯行，辯稱：伊有做就承認，伊確有在96年5
    月18日下午1時16分許，持石塊打破詹皇珠所有車牌號碼為
    6510-RF號自用小客車車窗玻璃，竊取車內蒜頭1包，但本件
    被害人甲○○所有車牌號碼為7E-3185號自用小客車遭竊之
    事，確非伊所為等語。
四、經查，檢察官勘驗96年5月16日下午2時48分許被害人甲○○
    所有自用小客車在台北縣烏來鄉○○村○○路日月光溫泉會
    館外面停車格遭竊之監視器錄影帶，與被告於96年5月18日
    下午1時16分許在台北縣烏來鄉○○路日月光溫泉會館停車
    場上竊取被害人詹皇珠所有車牌號碼6510-RF號自用小客車
    內財物之監視器翻拍照片後，已確認無法辨識96年5月16日
    竊盜行為人之容貌是否為被告，且該竊嫌並未如被告帶有眼
    鏡，此有該勘驗筆錄在卷可稽（偵卷第30、31頁）；而經本
    院於96年11月28日當庭勘驗該二片監視器錄影帶後，亦無法
    確認該二竊盜期日之行為人是否為同一人，則被告是否有為
    96年5月16日之竊盜犯行，已非無疑。又經調閱被告所持有
    0000000000號行動電話之通聯紀錄（偵卷第37-47 頁），由
    該通聯紀錄所顯示之基地台位置，亦無法確認被告於96年5
    月16日下午2時48分許確有在台北縣烏來鄉○○路日月光溫
    泉會館附近出現。況經本院將當庭所攝得被告之照片與上開
    監視器錄影帶送法務部調查局鑑驗結果，亦因曝光過度、解
    析度不足、當事人臉部特徵不明顯等因素，無法辨識二者是
    否為同一人，此有該局96年12月21日函文在卷可證（本院卷
    第28-41頁），顯見依科學鑑驗結果，亦無法確認96年5月16
    日下午2時48分所攝得竊嫌之面貌，是否為被告本人。
五、綜上所述，公訴意旨所提出用以證明被告犯罪之監視器錄影
    帶及翻拍照片，依肉眼及科學方式檢驗結果，既均無法確認
    是否為被告所為，即有合理懷疑存在，顯見公訴人所舉之證
    據，尚無法證明被告確有加重竊盜之犯行。本院對於卷內訴
    訟資料經逐一剖析，參互審酌，尚無從獲得有罪之心證，揆
    諸前開法律規定及判例意旨所示，應諭知被告無罪之判決，
    以示慎斷。
據上論斷，應依刑事訴訟法第284條之1、第301條第1項，判決如
主文。
本案經檢察官高怡修到庭執行職務。
中    華    民    國    97    年    1    月    30    日
                  刑事第六庭    法  官  林孟皇
本正本證明與原本無異。
如不服本判決，應於判決送達後10日內向本院提出上訴狀（應抄
附繕本）。告訴人或被害人如對於本判決不服者，應具備理由請
求檢察官上訴，其上訴期間之計算係以檢察官收受判決正本之日
期為準。
                                書記官  宋德華
中    華    民    國    97    年    1    月    30    日


司法院資訊處製作；財團法人民間司法改革基金會備份。
